臺灣新北地方法院民事裁定
111年度小上字第4號
上  訴  人  林麗華  
訴訟代理人  廖誼銘  

被 上 訴人  緣夢園社區管理委員會


法定代理人  張周敏  
上列當事人間請求返還不當得利事件，上訴人對於中華民國110
年11月16日本院三重簡易庭110年度重小字第2334號第一審判決
提起上訴，本院裁定如下：
    主  文
上訴及追加之訴均駁回。
第二審訴訟費用新臺幣1,500元由上訴人負擔。
    理  由
一、按按當事人於小額訴訟第二審程序不得為訴之變更、追加或
    提起反訴。民事訴訟法第436條之27定有明文。次按對於小
    額程序之第一審裁判之上訴，非以其違背法令為理由，不得
    為之，民事訴訟法第436條之24第2項定有明文。所謂判決違
    背法令係指判決不適用法規或適用不當者而言。且依同法第
    436條之25規定，上訴狀內應記載上訴理由，並表明原判決
    所違背之法令及其具體內容，以及依訴訟資料可認為原判決
    有違背法令之具體事實，上訴狀或理由書如未依此項方法表
    明者，即難認為已對小額訴訟第一審判決之違背法令有具體
    之指摘，又上訴理由如僅引用原審判決時之攻擊防禦方法作
    為上訴理由，應認為未對原審判決有何具體之指摘，不得謂
    已合法表明上訴理由，其上訴均難認為合法。再者，當事人
    於小額訴訟第二審程序不得提出新攻擊或防禦方法。但因原
    法院違背法令致未能提出者，不在此限，同法第436條之28
    著有規定。
二、本件上訴人係對於小額訴訟之第一審判決提起上訴，並追加
    請求「確認被上訴人區分所有權人105年度第一次會議提案
    一：修改緣夢園社區生活公約，增設擁有獎勵車位而無房屋
    所有權者收費標準，其表決通過，停車費由現行每月新台幣
　　（下同）500元上調為800元，如有買賣，亦不得對社區區分
    所有權人以外住戶出售之決議無效」(下稱系爭決議)。查，
    按當事人於小額訴訟第二審程序不得為訴之變更、追加或提
    起反訴。民事訴訟法第436條之27著有規定。上訴人上訴後
    提起前開追加確認之訴，違反民事訴訟法第436條之27規定
    ，其追加之訴自非合法，應予駁回。
三、上訴人上訴理由狀所載指陳：
　㈠被上訴人分別於原審民國110年10月7日、同年11月1日提出呈
    報狀，皆無通知上訴人，違反民事訴訟法第267條第1項規定
    之義務，致上訴人於同年11月2日開庭時面對突襲性之證據
    無從攻擊，又原審對於被上訴人所提證據未向上訴人曉諭為
    必要聲明後再予另定言詞辯論期日，是原審訴訟程序恐有瑕
    疵。
　㈡上訴人之車位與其他車位並無位置大小或地點好壞之分，亦
    無使用多寡或清潔難易之別，被上訴人訂立兩種差異之收費
    價格，並無實質上平等理由。又既然調高停車費是用來支付
    機械停車位維修費用，何以未向全部停車位使用者均調高為
    一致收費等語。
四、核上訴人前開上訴理由㈠部分，本件係小額訴訟程序，並非
    當然適用通常訴訟程序。依民事訴訟法第436條之23小額訴
    訟程序準用同法第431條前段、第433條之1規定：「當事人
    於其聲明或主張之事實或證據，以認為他造非有準備不能陳
    述者為限，應於期日前提出準備書狀或答辯狀，並以繕本或
    影本直接通知他造。」、「小額訴訟程序事件，法院應以一
    次期日辯論終結為原則。」。是以，在小額訴訟程序，當事
    人於其聲明或主張之事實或證據，僅以認為他造非有準備不
    能陳述者為限，始應於其日前提出準備書狀，並得由當事人
    直接通知他造。且小額訴訟程序應以一次期日言詞辯論為原
    則。上訴人所陳上訴理由㈠之適用法規，容有誤會。另核上
    訴人前開上訴理由㈡部分，係於小額訴訟第二審程序提出新
    攻擊或防禦方法，違反民事訴訟法第436條之28規定，自非
    法之所許。基上，上訴人上訴理由狀所陳，難認已具體指出
    原審判決有如何違背法令情事，更未指明原審判決所違反之
    法令條項或其內容以及依訴訟資料有何判決違背法令之具體
    事實，參諸前開說明，自不得謂已合法表明上訴理由，從而
    本件上訴，顯難認為合法，應予駁回。
五、本件第二審訴訟費用應依民事訴訟法第436 條之32第1 項準
    用同法第436 條之19條第1 項確定其數額為1,500 元，應由
    上訴人負擔。
六、依民事訴訟法第436 條之32第2 項、第444 條第1 項前段、
    第471 條第1 項、第95條、第78條、第436 條之19第1 項，
    裁定如主文。　　
中　　華　　民　　國　　111 　年　　1 　　月　　24　　日
                民事第八庭    審判長法　官　黎文德
                                    法　官　黃信樺
                                    法　官　陳翠琪
以上正本係照原本作成
如對本裁定抗告須於裁定送達後10日內向本院提出抗告狀，並應
繳納抗告費新臺幣1,000元整。
中　　華　　民　　國　　111 　年　　1 　　月　　  　　日
                                   書記官　曾怡婷